臺灣基隆地方法院民事裁定  
109年度監宣字第183號
聲  請  人  邱ＯＯ  

受監護宣告
之人        邱ＯＯＯ

上列聲請人聲請准許處分受監護宣告人之財產事件，本院裁定如
下：
    主    文
准聲請人代為處分受監護宣告人邱ＯＯＯ（女、民國00年0月00日生
、身分證統一編號：Z000000000號）所有如附表所示之不動產。
聲請費用由受監護宣告人邱ＯＯＯ負擔。
    理    由
一、聲請意旨略以：聲請人為相對人即受監護宣告人之子，相對
    人前經本院以109年度監宣字第OO號裁定宣告為受監護宣告
    人，並選定聲請人為其監護人，茲因受監護宣告人需支付之
    醫療照護及生活費用龐大，聲請人自民國103年辭去工作獨
    立照顧受監護宣告人，個人並無收入，每月家庭透支萬餘元
    ，且辭去工作前所累積近百萬積蓄已因照顧受監護宣告人而
    消耗殆盡，故為受監護宣告人之利益，請准處分受監護宣告
    人邱ＯＯＯ所有如附表所示之不動產以供照護之需，爰依民法
    第1101條第2項第1款之規定，聲請裁定准予處分受監護宣告
    人所有如附表所示之不動產等語。
二、按監護人對於受監護人之財產，非為受監護人之利益，不得
    使用、代為或同意處分；監護人代理受監護人購置或處分不
    動產行為，非經法院許可，不生效力；上開規定於成年人之
    監護準用之，民法第1101條第1項、同條第2項第1款及第111
    3條分別定有明文。
三、查聲請人上開主張，業據其提出戶籍謄本及土地登記第一類
    謄本、全國財產稅總歸戶財產查詢清單及長庚醫療財團法人
    基隆長庚紀念醫院醫療費用收據數張為證，並經本院依職權
    調閱109年度監宣字第OO號家事卷宗查核屬實，自堪信聲請
    人之主張為真實。本院審酌聲請人長年全心照顧受監護宣告
    人，自身積蓄已消耗殆盡，聲請人之名下亦無其他財產，故
    實有處分受監護宣告人所有如附表所示之不動產之必要。從
    而，聲請人聲請本院許可其代理處分受監護宣告人邱ＯＯＯ如
    附表所示之不動產，核與邱ＯＯＯ之利益相符，依法即無不合
    ，應予准許。
四、末按監護人應以善良管理人之注意，執行監護職務。又監護
    人於執行監護職務時，因故意或過失，致生損害於受監護宣
    告之人者，應負賠償之責。再法院於必要時，得命監護人提
    出監護事務之報告、財產清冊或結算書，檢查監護事務或受
    監護宣告之人之財產狀況。民法第1113條準用同法第1100條
    、第1109條第1項、第1103條第2項規定均有明示，則本件聲
    請人即監護人代為處分受監護人邱ＯＯＯ之不動產，就處分之
    財產應妥適管理及使用，併予敘明。
五、依家事事件法第164條第2項，裁定如主文。
中　　華　　民　　國　　109 　年　　11　　月　　16　　日
                   家事法庭     法  官  黃永定
以上正本係照原本作成。
如對本裁定抗告須於裁定送達後10日內向本院提出抗告狀。
中　　華　　民　　國　　109 　年　　11　　月　　16　　日
                                書記官  王心怡
附表：

編號 種類     土地坐落或建號  權利範圍 1 土地 苗栗縣○○鎮○○段000000000地號  4分之1 2 土地 苗栗縣○○鎮○○段000000000地號  全部